【裁判字號】    99,上訴,215
【裁判日期】    990525
【裁判案由】    違反毒品危害防制條例
【裁判全文】
臺灣高等法院高雄分院刑事判決         99年度上訴字第215號
上  訴  人
即  被  告  己○○
選任辯護人  陳慧敏律師
上列上訴人因違反毒品危害防制條例案件，不服臺灣高雄地方法
院98年度訴字第543 號中華民國98年8 月12日第一審判決（起訴
案號：臺灣高雄地方法院檢察署97年度偵字第35264 號、98年度
偵字第10951 號），提起上訴，本院判決如下：
    主  文
上訴駁回。
    事  實
一、己○○前因施用第一、二級毒品，先後經台灣高雄地方法院
    以94年度訴字第4441號判處有期徒刑10月、有期徒刑6 月，
    應執行有期徒刑1 年2 月，及以95年度訴字第3884號判處有
    期徒刑1 年、有期徒刑8 月，應執行有期徒刑1 年6 月，復
    經台灣高雄地方法院以96年度聲減字第5833號裁定分別減刑
    為有期徒刑5 月、有期徒刑3 月、有期徒刑6 月、有期徒刑
    4 月，應執行有期徒刑9 月確定，於97年3 月22日縮刑期滿
    執行完畢。詎猶不知悔改，明知甲基安非他命係毒品危害防
    制條例第2 條第2 項第2 款所列之第二級毒品，不得非法持
    有、販賣，竟仍意圖營利，基於販賣第二級毒品甲基安非他
    命之犯意，於97年8 月17日晚上7 時44分許，經梁華民以門
    號0000000000號行動電話，撥打其所有門號0000000000號行
    動電話，表示欲向其購買價值500 元之甲基安非他命後，遂
    約定在高雄市○○區○○路與德仁路交叉口附近大樓前見面
    ，由己○○販賣價值500 元之甲基安非他命1 包與梁華民，
    並向梁華民收取500 元之價金。嗣於97年12月28日下午5 時
    35分許，在高雄巿三民區○○○路與中華三路口為警查獲，
    並扣得MOTO牌行動電話1 支及門號0000000000號SIM 卡1 枚
    及其他門號SIM 卡2 枚，始悉上情。
二、案經高雄市政府警察局左營分局報告臺灣高雄地方法院檢察
    署檢察官偵查起訴。
    理  由
壹、程序方面:
一、按被告以外之人於偵查中向檢察官所為陳述，除顯有不可信
    之情況者外，得為證據，刑事訴訟法第159 條之1 第2 項定
    有明文。偵查中對被告以外之人所為之偵查筆錄，性質上係
    屬傳聞證據。惟現階段刑事訴訟法規定檢察官代表國家偵查
    犯罪、實施公訴，依法其有訊問被告之權，證人且須具結，
    而實務運作時，檢察官偵查中向被告以外之人所取得之陳述
    ，原則上均能遵守法律規定，不致違法取供，其可信度極高
    。法院組織法第60條及刑事訴訟法第228 條至第231 條之1
    規定，檢察官職司犯罪偵查權，其於偵查中為蒐集調查被告
    之犯罪證據而為偵查權之實施，除法有明文者外，本不拘一
    定之形式，關於訊問證人，法亦無明文必須使被告在場並使
    其有詰問之機會，其在尚不知被告為何人之偵查階段，益無
    使被告在場並賦予詰問證人之可能；況刑事訴訟法採證據裁
    判主義，所有供證明犯罪所用證據，均須於審判中踐行調查
    （包含證人之交互詰問）、辯論程序，始得採為斷罪之資料
    ，亦不致有侵犯法律對被告人權保障之虞。是刑事訴訟法所
    規定傳聞法則之例外，其中就被告以外之人於偵查中向檢察
    官所為之陳述，因檢察官代表國家偵查犯罪時，原則上當能
    遵守法定程序，被告以外之人如有具結能力，並經依法具結
    以擔保其係據實陳述者，依第159 條之1 第2 項規定「除顯
    有不可信之情況者外」，仍得為證據（最高法院97年度台上
    字第93號）。本件證人梁華民於偵查中檢察官均以證人身分
    應訊，並經依法具結在卷，並無證據顯示檢察官在偵查時有
    不法取供之情形，亦查無證據顯示有顯不可信之情況，證人
    梁華民於偵查中之證述，具有證據能力。
二、次按被告以外之人於檢察事務官、司法警察官或司法警察調
    查中所為之陳述，與審判中不符時，其先前之陳述具有較可
    信之特別情況，且為證明犯罪事實存否所必要者，得為證據
    ，刑事訴訟法第159 條之2 定有明文。本件證人梁華民於警
    詢時證稱：「97年8 月17日晚上7 時44分11秒的通聯監察譯
    文內容，是我要向己○○購買500 元安非他命，因綽號『阿
    毛』的男子叫我幫他向己○○拿安非他命，我便使用000000
    0000號行動電話撥打己○○0000000000號行動電話，我與『
    阿毛』騎機車一輛前往高雄市○○區○○路與德仁路口一棟
    大樓前，我親眼見到己○○拿1 小包用夾鏈袋裝的白色粉末
    狀的東西交給『阿毛』，『阿毛』並交付500 元現金給己○○，交易完成後我2 人就騎機車離開」等語（見偵一卷第29
    3-295 頁），惟其於原審法院審理時改口證稱：「我在97年
    8 月17日晚上7 時44分打電話給己○○，請他幫我拿500 元
    甲基安非他命，當天我有去，但己○○沒有拿到毒品，我也
    沒有給己○○錢，我忘記那天『阿毛』有沒有去」等語（見
    原審卷二第172-175 頁），嗣經檢察官就此詰問，又改稱：
    「當天到達中安路之後發生的事情我就比較沒有印象，不能
    確定己○○有無拿毒品給我」等語（見原審卷二第175 頁）
    ，原審法院訊問時又另證稱：「97年8 月17日當天我有帶50
    0 元過去，但沒有給己○○錢，也沒拿到東西」等語（見原
    審卷二第179-180 頁），而與警詢時陳述有別。然證人梁華
    民於原審法院審理時業已證述：「警詢時警察並未對我施以
    強暴、脅迫、或教我如何陳述」等語明確（見原審卷二第17
    4 頁），足見警詢時並無致使其為非任意性陳述之情形，且
    其警詢筆錄內容，亦經其閱覽後簽名、捺印，表示無訛，參
    以證人梁華民於警詢所為之證述，係於甫被查獲後所製作，
    其等當時尚無充足之時間思考其陳述與其本人、被告間之利
    害關係，復經隔離，尚未聽聞被告關於本案之辯解，其陳述
    自較無機會受到不當之汙染，證人梁華民警詢之陳述，較無
    暇蓄意編織掩飾，亦未權衡雙方之利害而為偏頗之陳述，且
    確與事後警方查獲被告各情完全相符，應具較可信之特別情
    況，又其為被告己○○販售毒品之對象，其證詞自為證明被
    告己○○販毒犯行存否所必要，依上開說明，其於警詢之證
    述，自得為證據。
三、被告以外之人於審判外之陳述，雖不符刑事訴訟法第159 條
    之1 至第159 條之4 之規定，而經當事人於審判程序同意作
    為證據，法院審酌該言詞陳述或書面陳述作成時之情況，認
    為適當者，亦得為證據；又當事人、代理人或辯護人於法院
    調查證據時，知有第159 條第1 項不得為證據之情形，而未
    於言詞辯論終結前聲明異議者，視為有前項之同意，刑事訴
    訟法第159 條第1 項、第159 條之5 分別定有明文。查本案
    判決就被告己○○所引用其他各項證據（含傳聞證據、非傳
    聞證據及符合法定傳聞法則例外之證據）之證據能力，檢察
    官、被告及其之辯護人於本院準備程序，均明示同意引為證
    據，法院認該具有傳聞證據性質之證據，亦無任何違法取證
    之不適當情形，以之作為證據使用係屬適當，自具有證據能
    力。
四、鑑定人由審判長、受命法官或檢察官就下列之人選任1 人或
    數人充之: 一就鑑定事項有特別知識經驗者。二經政府機關
    委任有鑑定職務者；鑑定之經過及其結果，應命鑑定人以言
    詞或書面報告；法院或檢察官得囑託醫院、學校或其他相當
    之機關、團體為鑑定，或審查他人之鑑定，並準用刑事訴訟
    法第203 條至第206 條之1 規定，刑事訴訟法第198 條、第
    206 條第1 項、第208 條第1 項分別定有明文。對於司法警
    察機關調查中之案件，或有量大或急迫情形，為因應實務現
    實需求，認為當然有鑑定之必要者，基於檢察一體原則，得
    由該管檢察長對於轄區內之案件，以事前概括選任鑑定人或
    囑託鑑定機關（團體）之方式，俾便轄區內之司法警察官、
    司法警察對於調查中之此類案件，得即時送請事前已選任之
    鑑定人或囑託之鑑定機關（團體）實施鑑定。卷附之法務部
    調查局98年3 月16日調科壹字第09823009270 號濫用藥物實
    驗室鑑定書，應具有證據能力。
五、偵查犯罪機關依法定程序監聽之錄音，係以監聽之錄音帶為
    其調查犯罪所得之證據，司法警察依據監聽錄音結果予以翻
    譯而製作之通訊監察譯文，乃該監聽錄音帶內容之顯示，此
    為學理上所稱之「派生證據」，屬於文書證據之一種。被告
    等於本院準備程序明示同意卷附之通訊監察譯文作為本案之
    證據，本件司法警察所為之監聽錄音蒐證程序既屬合法，其
    所取得之證據自有證據能力（ 最高法院97年度台上字第561
    號）。通訊監聽（錄）本質上係搜索扣押之延伸，其取得證
    據之證據能力有無，厥以監聽（錄）之「合法性」作決定。
    此種監聽（錄）取得之證據，雖具有「審判外陳述」之外觀
    ，但並不適用供述證據之傳聞排除法則。監聽（錄）取得之
    證據，合法取得之證據所須檢驗者，為證據之「同一性」及
    「真實性」。詳言之，監聽（錄）取得之錄音須與監聽內容
    一致、錄音之譯文須與取得之錄音一致，始符合證據「同一
    性」之要求，又錄音譯文之解讀，須符合原來對話人之意思
    ，始符合證據「真實性」之要求，而具備足夠證明力。此種
    證據因係機械操作形成，「同一性」係檢驗機械性能與操作
    技術，「真實性」則係檢驗譯作者之聽寫與理解能力，與傳
    聞證據之檢驗原理，迥不相同，亦即通訊監察之錄音，係利
    用科技產物取得之證據，與供述證據性質不同，是否具備證
    據能力，端以證據取得是否合法性為定，不適用傳聞排除法
    則。若取得證據之機械性能與操作技術無虞，錄音內容之同
    一性即不成問題，又翻譯者之聽覺及語言之理解若不成問題
    ，譯文與錄音之同一性，即無可非議（最高法院97年台上字
    第3936 號 、3872號判決意旨參照）。本件卷附監聽譯文係
    經原審法院核發通訊監察書，有原審法院97年聲監字第2318
    、2066、1592、1965、2219、2392、2637、2634號通訊監察
    書暨附件影本各1 份可憑，故均係合法之通訊監察，則在通
    訊監察期間取得被告4 人（丙○○、甲○○、己○○、丁○○）上開門號與相關人員之錄音，並無違法取證之瑕疵，且
    被告4 人於原審法院審理時均供承監聽譯文確實為其等之通
    話內容無訛，辯護人亦不爭執監聽譯文內容與監聽之同一性
    ，依前揭說明，卷附之監聽譯文自有證據能力。
貳、實體方面：
一、訊據上訴人即被告己○○否認上揭犯行。
  (一)惟原審訊據被告己○○已坦承上開門號0000000000號行動電
    話係其所有及使用，97年8 月17日晚上7 時44分11秒之通訊
    監察係其與梁華民通話之內容，梁華民打電話要向之要甲基
    安非他命，當天亦有與梁華民見面之事實，雖否認販賣第二
    級毒品之犯行，辯稱：「當天我與梁華民在高雄市○○區○○路與德仁路口附近大樓見面後，梁華民說沒有錢，他在電
    話中說有錢是晃點我的，所以我並未賣甲基安非他命給他，
    如果我有拿東西給他，他不會在當天晚上8 點多還打3 通電
    話給我。梁華民是因我與女友乙○○先前曾報警指稱他竊盜
    ，而挾怨報復」云云。辯護人則以：「被告己○○只是要幫
    梁華民代購毒品，且實際上並未販賣及交付毒品與梁華民，
    梁華民也沒有交付500 元給被告，梁華民係因與被告己○○
    有恩怨嫌隙，而挾怨報復」等語為被告己○○辯護。
  (二)經查，證人梁華民於警詢時證稱：「97年8 月17日下午7 時
    44分11秒之通話內容，是我打電話要向己○○購買500 元安
    非他命，是綽號『阿毛』之男子叫我幫他拿500 元的安非他
    命，我聽朋友說要拿安非他命可以向己○○購買，才以上開
    0000000000號電話撥打己○○使用之0000000000號電話，向
    他購買500 元安非他命，8 月17日那天晚上我跟『阿毛』一
    同前往中安路與德仁路口，到了之後，我親眼看到己○○拿
    1 小夾鏈帶包裝的白色粉狀的東西交給『阿毛』，『阿毛』
    並交付現金500 元給己○○，交易完成後，我2 人就騎機車
    離開等語（見偵一卷第294 頁），對被告己○○於97年8 月
    17日販賣500 元甲基安非他命並收取500 元現金之事實，業
    已證述綦詳，惟證人梁華民於偵查中另證稱：「97年8 月17
    日我是向己○○要毒品」等語（見偵一卷第301 頁），及於
    原審法院審理時證稱：「當天只有我拿500 元現金去向己○○拿安非他命」等語（見原審卷二第174 頁），且其到庭作
    證，對於有無「阿毛」之人含糊其詞、避重就輕，時而證稱
    當天是自己一個人去，時而改稱忘記「阿毛」有沒有去，「
    阿毛」應該沒有吸毒等語（見原審卷二第172 、174 、176
    、178 頁），再參以被告己○○於歷次警詢及偵、審中，均
    供明97年8 月17日之交易對象為梁華民，且依附表三所載譯
    文內容顯示，梁華民均未曾提及係替第三人詢問或「阿毛」
    等字眼，並請求被告多給一點毒品，顯係為自己購買毒品，
    益徵當天購買毒品者並非「阿毛」，而係梁華民無訛，是以
    梁華民於警詢時虛構綽號「阿毛」之人，應係畏罪卸責之詞
    ，此部分尚不足採，惟其於原審法院審理時亦證述：「我於
    警詢所為陳述係出於自由意志，警察並未對我施以強暴、脅
    迫，也沒教我如何陳述」等語明確（見原審卷二第176 頁）
    ，是其於警詢時所為其他證言應堪採信，綜上所陳，梁華民
    於上開時、地應有向被告購買500 元之甲基安非他命1 包，
    並交付現金500 元之事實。又證人梁華民於原審法院審理時
    業已證稱：「當天我打電話給己○○，是要問他看他那邊有
    沒有，要跟他買500 元的安非他命，且當天我身上有帶500
    元」等語明確（見原審卷二第174-179 頁），核與被告己○○於偵查中供承：「97年8 月17日之通話，有約好梁華民要
    以500 元向我購買安非他命，約定要賣給梁華民的毒品是我
    向戊○○買的」等語相符（見偵一卷第312 頁），益證被告
    之交易對象乃梁華民，而梁華民前有多次毒品前科，亦有臺
    灣高等法院被告前案紀錄表附卷可參（見原審卷二第133-14
    6 頁），被告己○○於原審法院羈押訊問時亦供承：「我有
    甲基安非他命都會給梁華民」等語在卷（見原審卷一第84頁
    ），綜合上開各情研判，證人梁華民所謂於97年8 月17日向
    被告購得甲基安非他命之證言，應非虛妄，堪以採信。復依
    如附表三所載通訊監察譯文顯示，梁華民與被告己○○談論
    交易內容確有談到以現金500 元為購毒之對價，被告己○○
    並應允販賣，且梁華民係直接向被告要求增加毒品數量，並
    表示下回有錢再補一點錢給己○○，足見被告己○○有決定
    交易與否之權，而基於出賣人之地位，而譯文中之「現金50
    0 」係指500 元之甲基安非他命一節，亦據被告己○○供述
    明確及證人梁華民證述不移，核與證人梁華民上開證言相符
    ，揆之前揭說明，被告己○○確有如事實欄三所載販賣甲基
    安非他命之犯行，應堪認定。
  (三)證人梁華民於原審法院審理時翻異前詞，改口證稱：「當天
    沒有拿到毒品，也沒拿錢給己○○」等語，審酌其於審理時
    之證述前後反覆不一，對於到達交易地點後之情形，推說時
    間已久記憶模糊，卻又堅稱其當天並未購得甲基安非他命，
    已難以採信。況其於原審法院審理時當庭表示：「己○○在
    樓下（係指台灣高雄地方法院拘留室）跟我說，叫我不要說
    有跟他拿東西，我當然會害怕」等語（見原審卷二第180 頁
    ），足見被告應已向其施壓，其上開證言，應屬事後迴護被
    告之詞。再者，證人梁華民於原審法院審理時證稱：「我有
    帶500 元，但因己○○沒有東西賣給我，所以才沒拿到」等
    語（見原審卷二第179 頁），然與被告辯稱：「當天是梁華
    民要跟我買，他沒有錢晃點我，所以並未拿甲基安非他命給
    他」等語（見原審卷一第230 頁、卷二第185 頁），互核不
    符，其2 人就被告己○○未交付毒品與梁華民之原因迥異，
    足認證人梁華民前開證言，要屬迴護被告之詞，難以採信。
    是以，被告及辯護人辯稱：「被告並未交付毒品給梁華民」
    云云，殊無可採。
  (四)被告己○○及辯護人另以：「梁華民係挾怨報復」等語置辯
    ，惟證人梁華民於原審法院審理時業已證述：「我曾偷過電
    腦，叫乙○○帶伊去賣電腦，後來也因此事被判刑，但偷電
    腦是我自己偷的，也是我拿去賣，本來就是我自己做的，乙○○把我供出來就供出來，我也不會因此生氣」等語明確（
    見原審卷二第179-180 頁），足見梁華民並未因此事記恨乙○○，且乙○○亦因該案，經台灣高雄地方法院以搬運贓物
    罪名，判處拘役40日，並非置身事外未受刑罰，有台灣高雄
    地方法院97年度審簡字第6789號判決書在卷可參，況梁華民
    於原審法院證述過程尚有迴護被告之行為，已如上述，自難
    認其有何記恨陷害之舉，且如附表三所示通訊監察譯文內容
    ，確係談論毒品交易，並據被告己○○供述在卷及證人梁華
    民證述明確，均如前所述，是被告及辯護人猶執前詞辯解，
    委不足採。被告己○○另辯稱：「如果我有拿東西給梁華民
    ，他不會在當天晚上8 點多還打3 通電話給我」云云，查如
    附表三所載通訊譯文時間，係97年8 月17日晚上7 時44分11
    秒，依卷附之通聯譯文顯示（見警二卷第206 、207 頁），
    同日晚上7 時44分13秒、晚上8 時17分09秒之紀錄，應係顯
    示前通或次通電話之起迄時間，並非實際通話，僅有該日晚
    上8 時17分07秒之電話1 通，係由梁華民另撥打被告己○○
    0000000000號行動電話，其等於如附表三所示譯文既已約定
    嗣梁華民到達後，被告己○○再下樓等情，則梁華民於同日
    晚上8 時17分07秒另行撥打被告己○○電話，亦無悖於事理
    之處。被告己○○上開辯解，顯有誤會，而不足採信。選任
    辯護人陳慧敏律師為被告己○○請求交互詰問證人乙○○，
    據證人乙○○結證稱: 「我與被告己○○係同居男女朋友，
    我認識梁華民，亦屬同居男女朋友，梁華民曾收容我同住過
    。梁華民曾偷過電腦，叫我去賣電腦，我有被判刑。梁華民
    與己○○無恩怨。梁華民從來沒有向我問過己○○那邊有無
    毒品，97年8 月17日下午7 、8 時，梁華民曾來高雄市○○
    區○○路、德仁路找我借錢吃飯，己○○有在現場，梁華民
    無帶他人」「己○○與梁華民從來沒有交易過毒品」「我不
    知道梁華民有無找過己○○，請己○○代買毒品」」等語。
    均不足為有利於被告己○○之認定。
  (五)辯護意旨復謂「被告己○○只是代購毒品」等語為被告己○○辯護，然依通訊監察內容顯示，證人梁華民係直接向被告
    己○○表示以現金500 元購買甲基安非他命之意，其購買毒
    品之對象係己○○無訛，己○○亦直接應允，足見其有決定
    是否接受毒品交易之權，對於梁華民要求多給一點點毒品，
    亦得自行決定，況依如附表三通訊監察譯文顯示，亦無幫忙
    代購之情形，益徵該毒品交易係存在於被告己○○與梁華民
    間無疑，且被告己○○縱須另向他人購買或取得甲基安非他
    命，此僅係被告己○○另向其毒品來源購得毒品，實無礙其
    販賣甲基安非他命犯行之成立。再者被告己○○於偵查中已
    供承：「97年8 月17日之通話，有約好梁華民要以500 元向
    我購買安非他命，約定要賣給梁華民的毒品是我向戊○○買
    的」等語在卷（見偵一卷第312 頁），其僅辯稱梁華民當日
    並未去找他（己○○），足徵並無所謂幫忙代購之情，辯護
    意旨執此辯解，尚難憑取。
  (六)綜上所述，被告己○○及辯護人上開辯解，顯無可採。從而
    ，本件事證明確，其販賣第二級毒品之犯行，應堪認定。
二、按販賣第二級毒品者，處無期徒刑或7 年以上有期徒刑，得
    併科700 萬元以下罰金（新法已條正為得併科新臺幣1,000
    萬元以下罰金），毒品危害防制條例第4 條第2 項分別定有
    明文，是販賣第二級毒品係屬嚴重違法行為，苟遭逮獲，後
    果非凡，毒販出售毒品時無不小心翼翼，不敢公然為之。而
    邇來政府為杜絕毒品氾濫，毒害人民甚深，再三宣導教民眾
    遠離毒品、媒體之報導既深且廣，對於毒品之禁絕，應為民
    眾所熟悉。又政府對於查緝施用、轉讓及販賣毒品無不嚴格
    執行，且販賣毒品罪更係重罪，設若無利可圖，衡情一般持
    有毒品者，當不致輕易將持有毒品交付他人。甲基安非他命
    價格不貲、物稀價昂，並無公定之價格，不論任何包裝，均
    可任意分裝增減分量，每次買賣價量，亦可能隨時依雙方間
    之關係深淺、資力、需求量及對行情之認知、來源是否充裕
    、查緝是否嚴緊，購買者被查獲時供述購買對象之可能性風
    險之評估等，因而異其標準，並隨時機動調整，非可一概而
    論，是販賣之利得，除經坦承犯行或價量俱臻明確外，委難
    查得實情。而被告己○○有毒品前科，有臺灣高等法院被告
    前案紀錄表在卷可參，其對於販賣甲基安非他命屬重罪，當
    無不知之理，被告己○○與梁華民並無特殊交情，茍無任何
    利益可圖，實無甘冒重罪風險，完全無償或以購入之成本價
    轉讓毒品之理，堪認被告己○○係基於販賣以營利之意圖而
    販賣第二級毒品甲基安非他命，應無足疑。
三、本件被告行為後，毒品危害防制條例第4 條第2 項業於98年
    5 月20日修正公布，未特別規定生效日，是依中央法規標準
    法第20條第1 項第1 款之規定，自公布日起，起算3 日，即
    算至98年5 月22日起生效。修正前該條例第4 條第2 項原規
    定：「製造、運輸、販賣第二級毒品者，處無期徒刑或7 年
    以上有期徒刑，得併科新臺幣700 萬元以下罰金」，修正為
    「製造、運輸、販賣第二級毒品者，處無期徒刑或7 年以上
    有期徒刑，得併科新臺幣1,000 萬元以下罰金」，其罰金刑
    之上限自700 萬元提高為1,000 萬元，茲比較修正前後之規
    定，自以被告行為時即修正前毒品危害防制條例第4 條第2
    項規定，較有利於被告。
四、按甲基安非他命係毒品危害防制條例第2 條第2 項第2 款所
    稱之第二級毒品，依法不得持有、轉讓及販賣。核被告己○○所為，係犯修正前毒品危害防制條例第4 條第2 項之販賣
    第二級毒品罪。其持有甲基安非他命之低度行為，為販賣甲
    基安非他命之高度行為所吸收，不另論罪。又被告己○○有
    如事實欄所載受有期徒刑執行完畢之情，有上開臺灣高等法
    院被告前案紀錄表1 份可稽，其受徒刑之執行完畢，5 年以
    內故意再犯本件有期徒刑以上之罪，為累犯，應依刑法第47
    條第1 項規定，加重其刑。
五、原審就此部分，依毒品危害防制條例第4 條第2 項、第6 項
    （修正前）、第19條第1 項，刑法第2 條第1 項前段、第11
    條、第47條第1 項，並審酌被告己○○係累犯，被告己○○
    有施用毒品之惡習，有上開臺灣高等法院被告前案紀錄表可
    參，明知甲基安非他命具有成癮性，對施用者之健康危害甚
    鉅，被告己○○不思以勞力謀生，竟為獲取非法利益，分別
    販賣甲基安非他命或海洛因供他人施用，助長毒品流通氾濫
    ，戕害他人身心健康，造成社會負擔，犯罪情節非輕，犯後
    猶飾詞否認犯行，犯後態度惡劣，難認有何悔意，並考量被
    告犯罪之動機、目的、手段、所生危害及公訴人具體求處刑
    度等一切情狀，量處「己○○販賣第二級毒品處有期徒刑7
    年4 月。」以示懲儆。如附表五編號3 所示之行動電話及
    SIM 卡，屬被告己○○所有，用以聯絡本件犯罪所用之物，
    據其等供述在卷，應各依毒品危害防制條例第19條第1 項規
    定，宣告沒收；被告己○○販賣毒品既遂所得500 元，雖均
    未扣案，仍應各依毒品危害防制條例第19條第1 項規定沒收
    ，如全部或一部不能沒收時，以其等之財產抵償之。認事用
    法尚無不合，量刑亦稱妥適，被告上訴意旨仍執陳詞否認犯
    罪，空言指摘原判決不當，並無可取，為無理由，應予駁回
    。
據上論斷，應依刑事訴訟法第368 條 ，判決如主文。
本案經檢察官彭南雄到庭執行職務。
中    華    民    國    99    年    5     月    25    日
                刑事第二庭  審判長法  官  林正雄
                                  法  官  黃壽燕
                                  法  官  陳啟造
以上正本證明與原本無異。
如不服本判決應於收受本判決後10日內向本院提出上訴書狀，其
未敘述上訴理由者，並得於提起上訴後10日內向本院補提理由書
狀（均須按他造當事人之人數附繕本）「切勿逕送上級法院」。
中    華    民    國    99    年    5     月    25    日
                                  書記官  林明威
附錄本案論罪科刑法條：
毒品危害防制條例第4 條
製造、運輸、販賣第一級毒品者，處死刑或無期徒刑；處無期徒
刑者，得併科新臺幣1000萬元以下罰金。
製造、運輸、販賣第二級毒品者，處無期徒刑或7 年以上有期徒
刑，得併科新臺幣700萬元以下罰金。
製造、運輸、販賣第三級毒品者，處5 年以上有期徒刑，得併科
新臺幣500 萬元以下罰金。
製造、運輸、販賣第四級毒品者，處3 年以上10年以下有期徒刑
，得併科新臺幣300 萬元以下罰金。
製造、運輸、販賣專供製造或施用毒品之器具者，處1 年以上7
年以下有期徒刑，得併科新臺幣100 萬元以下罰金。
前五項之未遂犯罰之。
毒品危害防制條例第8 條第1 項
轉讓第一級毒品者，處1 年以上7 年以下有期徒刑，得併科新臺
幣100 萬元以下罰金。
附表一：
丙○○使用之0000000000號行動電話通訊監察譯文摘要－與被告
己○○無關，故從略。
附表二：
甲○○使用之0000000000號行動電話通訊監察譯文摘要－與被告
己○○無關，故從略。
附表三：
己○○使用之0000000000號行動電話通訊監察譯文摘要
┌─┬──────┬─────┬─────┬────────────┬───┐
│編│    時間    │  發話人  │  受話人  │      通話內容          │ 證據 │
│號│            │          │          │                        │ 出處 │
├─┼──────┼─────┼─────┼────────────┼───┤
│ 1│97年08月17日│梁華民    │己○○    │梁：喂，駱駝啊。        │警二卷│
│  │晚上7 時44分│0000000000│0000000000│駱：嗯。                │第206 │
│  │11秒        │          │          │梁：我歪頭啦。          │、207 │
│  │            │          │          │駱：嗯。                │頁    │
│  │            │          │          │梁：我現金500，可不可以 │      │
│  │            │          │          │    麻煩一下，好不好啊？│      │
│  │            │          │          │駱：好。                │      │
│  │            │          │          │梁：好不好啊？          │      │
│  │            │          │          │駱：好啊。              │      │
│  │            │          │          │梁：那我過去還是怎樣？  │      │
│  │            │          │          │駱：看你啊？            │      │
│  │            │          │          │梁：我到的時候，你再下來│      │
│  │            │          │          │    啊。                │      │
│  │            │          │          │駱：好啊。              │      │
│  │            │          │          │梁：駱駝，可不可以麻煩多│      │
│  │            │          │          │    一點點給我好不好，麻│      │
│  │            │          │          │    煩一下，下回我有錢再│      │
│  │            │          │          │    補一點錢給你。      │      │
│  │            │          │          │駱：500要現金喔。       │      │
│  │            │          │          │梁：現金、現金、現金。  │      │
│  │            │          │          │駱：好啦，好啦。        │      │
│  │            │          │          │梁：好吧，我現在過去。  │      │
│  │            │          │          │駱：好。                │      │
│  │            │          │          │梁：那我到的時候你再下來│      │
│  │            │          │          │    。                  │      │
│  │            │          │          │駱：好啊。              │      │
│  │            │          │          │梁：好啦，謝謝你喔。    │      │
└─┴──────┴─────┴─────┴────────────┴───┘
附表四：
丁○○使用之0000000000號行動電話通訊監察譯文摘要－與被告
己○○無關，故從略。
附表五：
┌─┬──────────────────┬───┐
│編│      物    品    名    稱          │所有人│
│號│                                    │      │
├─┼──────────────────┼───┤
│1 │大同牌行動電話1 支及門號0000000000號│丙○○│
│  │SIM 卡1 枚                          │      │
├─┼──────────────────┼───┤
│2 │門號0000000000號行動電話1 支（含SIM │甲○○│
│  │卡1 枚）                            │      │
├─┼──────────────────┼───┤
│3 │MOTO牌行動電話1 支及門號0000000000號│己○○│
│  │SIM 卡1 枚                          │      │
├─┼──────────────────┼───┤
│4 │門號0000000000號行動電話1 支（含SIM │丁○○│
│  │卡1 枚）                            │      │
└─┴──────────────────┴───┘

司法院資訊處製作；財團法人民間司法改革基金會備份。
